【裁判字號】    99,交聲,467
【裁判日期】    990129
【裁判案由】    聲明異議
【裁判全文】
臺灣臺中地方法院交通事件裁定         99年度交聲字第467號
原處分機關  交通部公路總局臺中區監理所
異議人即
受處分人    甲○○
上列受處分人因違反道路交通管理處罰條例案件，對於交通部公
路總局臺中區監理所於民國98年12月4日所為之處分（原處分案
號：中監違字第裁60-ZIQ017208號裁決書）聲明異議，本院裁定
如下：
  主    文
異議駁回。
    理    由
一、異議人聲明異議意旨略以：伊未收到補繳通知單，因上台北
    工作不知道有罰單，伊未收到違規通知單，寄存在郵局，伊
    沒有住在台中縣太平市○○街28號，爰聲明異議等語。
二、原處分機關意旨略以：受處分人即異議人甲○○（以下簡稱
    受處分人）所有車牌號碼9D-7970號自用小客貨車，於98年
    4月29日10時39分許，在頭城收費站北(第6車道)，因「汽車
    行駛於應繳費之公路不依規定繳費 (未申裝戶行駛電子收費
    車道)」違規，經國道公路警察局第九警察隊依違反道路交
    通管理處罰條例第27條第1項規定逕行舉發。受處分人未於
    期限內提出申訴，本所遂於98年12月4日以中監違字第裁60-
    ZIQ017208號裁決書裁處罰鍰新臺幣（下同）6,000元整，逾
    期則依裁決書處罰主文裁處等語。
三、按汽車行駛於應繳費之公路、橋樑、隧道或輪渡，不依規定
    繳費者，處汽車所有人或駕駛人新臺幣三仟元以上六仟元以
    下罰鍰，並追繳欠費；汽車通行於應繳通行費之公路，經收
    費站不依規定繳費者，徵收機關應向其追繳通行費及加收追
    繳作業費用；有第1項違規行為者，另由公路主管機關依道
    路交通管理處罰條例第27條規定處罰之，道路交通管理處罰
    條例第27條第1項、公路通行費徵收管理辦法第15條第1項、
    第3項分別定有明文。另按車輛不依規定繳納通行費，營運
    單位之自動收費系統應將該用路人車輛之車種、牌照號碼、
    通行時間、地點、行駛方向等予以記錄並照相或錄影存記。
    營運單位應依本局查明之車籍資料，製發「補繳通行費及作
    業處理費通知單」，追繳通行費並加收作業處理費用。用路
    人應依「補繳通行費及作業處理費通知單」所列金額及繳費
    期限完成補繳，逾補繳期限截止日未繳納者，依法舉發。再
    按送達應向受送達人之住居所、事務所或營業所為之；不能
    送達住所或以補充送達、留置送達之方式為之者，得將文書
    寄存送達地之地方自治或警察機關，並作送達通知書兩份，
    一份黏貼於應受送達人住居所、事務所、營業所或其就業處
    所門首，另一份交由鄰居轉交或置於該送達處所信箱或其他
    適當位置，以為送達；前項情形，由郵政機關為送達者，得
    將文書寄存於送達地之郵政機關，行政程序法第72條第1項
    、第74條第1項、第2項亦有明文。
四、經查：
  (一)本件受處分人甲○○所有車牌號碼9D-7970號自用小客貨車
    ，於98年4月29日10時39分許，在頭城收費站北(第6車道)，
    因「汽車行駛於應繳費之公路不依規定繳費 (未申裝戶行駛
    電子收費車道)」違規，經遠通電收股份有限公司（下稱遠
    通公司）通知限期於98年6月10日補繳費用，受處分人逾期
    未繳，經原舉發機關以有上開違規之事實製單舉發等情，有
    舉發通知單、採證相片各乙張附卷可參，此亦為受處分人所
    不否認，是受處分人有上開違規事實，堪以認定。
  (二)受處分人雖辯稱其並未收到催繳通知單及舉發通知單，經本
    院查詢受處分人之個人基本資料，上開高速公路通行費催繳
    通知單及公警局交字第ZIQ017208號舉發通知單，確係依受
    處分人違規當時之戶籍地址「臺中縣太平市○○街28號」寄
    送，並均將上開通知單委由郵政機關，以掛號方式郵寄送達
    至受處分人之前揭戶籍地址因未獲會晤受處分人本人，亦無
    受領文書之同居人、受雇人或應受送達處所之接收郵件人員
    ，遂分別於98年5月25日及98年7月15日經送達郵局之郵務士
    將該通知單寄存在送達地之太平宜欣郵局，並作送達通知書
    2份，一份黏貼於受處分人之住所門首，另一份置於送達處
    所信箱或適當位置以為送達一節，有高速公路局委託遠通電
    收公司辦理電子收費業務送達證書及內政部警政署國道公路
    警察局送達證書暨其上之戳文各一紙在卷可按。是本件高速
    公路通行費催繳通知單及公警局交字第ZIQ017208號舉發通
    知單，業分別於繳款期限98年6月10日及應到案日期98年8月
    12日前生合法送達於受處分人，允無疑義。另公警局交字第
    ZIQ016938號舉發通知單則以掛號方式於98年6月26日寄送至
    前開戶籍地址時，因未獲會晤受處分人，係由受處分人之兄
    許志佳收受一節，亦有送達證書在卷足憑，並於應到案日期
    98年7月25日前生合法送達於受處分人，是以本件催繳通知
    單及舉發通知單均已生合法送達之效力。原舉發機關依法舉
    發並無違誤之處，而原處分機關則援引上開規定裁處罰鍰
    6,000元，並無不當之處。從而，本件異議為無理由，應予
    駁回。
五、據上論斷，應依道路交通管理處罰條例第87條第2項，道路
    交通案件處理辦法第19條，裁定如主文。
中    華    民    國    99    年    1     月    29    日
                  交通法庭    法  官  黃建都
以上正本證明與原本無異。
如不服本裁定，應於送達後五日內，向本院提出抗告狀。
                              書記官  賴玉真
中    華    民    國    99    年    1     月    29    日

司法院資訊處製作；財團法人民間司法改革基金會備份。
